# 煤矿企业采空造成塌陷等给予村民的搬迁补偿款是否属于专项储备使用范围

提问人：kang77 时间：2017-01-07 10:52:28
煤矿企业因地下采空塌陷给予村民的的青苗补偿、采空塌陷搬迁补偿款是否属于专项储备中的安全生产费用或者矿山环境恢复治理的使用范围。能否记账为借：专项储备 贷：银行存款

回答人：chenyiwei
这不属于安全生产费的开支范围。但根据 2004 年发布的《关于规范煤矿维简费管理问题的若干规定》，“大型煤矿一次拆迁民房 50 户以上的费用和中小煤矿采动范围的搬迁赔偿”应属于煤矿维简费的列支范围。如果该煤矿有足够的维简费可供列支，则从“专项储备——维简费”中列支。